臺灣新北地方法院刑事判決
111年度審交易字第789號
公  訴  人  臺灣新北地方檢察署檢察官
被      告  馮立偉



上列被告因過失傷害案件，經檢察官提起公訴（111 年度偵字第
12464 號），本院判決如下：
    主  文
馮立偉犯過失傷害罪，處有期徒刑肆月，如易科罰金，以新臺幣
壹仟元折算壹日。
    事實及理由
壹、查被告馮立偉所犯係死刑、無期徒刑、最輕本刑為3 年以上
    有期徒刑以外之罪，其於準備程序就被訴事實為有罪之陳述
    ，經告知簡式審判程序之旨，並聽取其與檢察官之意見後，
    本院認無不得或不宜改依簡式審判程序進行之處，爰依刑事
    訴訟法第273 條之1 第1 項、第284 條之1 之規定，裁定進
    行簡式審判程序。
貳、本案犯罪事實、證據及應適用之法條，除下列事項應予補充
    外，餘均引用附件即檢察官起訴書之記載：
一、犯罪事實欄一之末，應補充「嗣經警到場處理時，馮立偉留
    待現場，向警員坦承為肇事者，並接受其後裁判」。
二、補充「被告馮立偉於111 年8 月11日本院準備程序及審理時
    之自白（參本院卷附當日各該筆錄）」為證據。　　　　
叁、審酌被告為領有合格駕駛執照之人，在公用道路上駕駛車輛
    之期間，本應時時注意並遵守道路交通安全規則，以維護自
    身及其他用路人之生命、身體或財產之安全，卻於案發時地
    ，未注意車前狀況及兩車並行之間隔，因而造成本件交通事
    故，並致告訴人楊蕙真受有附件犯罪事實欄一所示之傷害，
    甚為不該，兼衡被告之素行、教育程度、職業、家庭經濟與
    生活狀況，以及犯後始終坦承犯行，態度勉可，然迄今未能
    與告訴人達成和解或成立調解，亦未取得告訴人之諒解等一
    切情狀，量處如主文所示之刑，並諭知易科罰金之折算標準
    ，以資處罰。
肆、本判決係依刑事訴訟法第310 條之2 及第454 條所製作之簡
    化判決，依法僅需記載犯罪事實、證據名稱及應適用之法條
    ，並得以簡略方式為之，如認定之犯罪事實、證據及應適用
    之法條，與檢察官起訴書之記載相同者，得引用之，附此敘
    明。
據上論斷，應依刑事訴訟法第273 條之1 第1 項、第299 條第1
項前段、第310 條之2 、第454 條（本件依刑事判決精簡原則，
僅記載程序法條文），判決如主文。
本案經檢察官范孟珊偵查起訴，由檢察官陳炎辰到庭執行公訴。
中　　華　　民　　國    111   年 　  9  　月 　  6  　日
                刑事第二十四庭  法  官　李俊彥   
以上正本證明與原本無異。
如不服本判決，應於判決送達後20日內敘明上訴理由，向本院提
出上訴狀（應附繕本），上訴於臺灣高等法院。其未敘述上訴理
由者，應於上訴期間屆滿後20日內向本院補提理由書「切勿逕送
上級法院」。
                                書記官  林慈恩
中　　華　　民　　國　  111 　年　   9    月     6    日
附錄本判決論罪之法律條文：
中華民國刑法第284 條
因過失傷害人者，處1 年以下有期徒刑、拘役或10萬元以下罰金
；致重傷者，處3 年以下有期徒刑、拘役或30萬元以下罰金。
--------------------------------------------------------
附件：
臺灣新北地方檢察署檢察官起訴書
                                    111年度偵字第12464號
　　被　　　告　馮立偉　男　30歲（民國00年0月00日生）
　　　　　　　　　　　　住○○市○○區○○路0段000巷0號4樓
　　　　　　　　　　　　國民身分證統一編號：Z000000000號
上列被告因過失傷害案件，已經偵查終結，認應該提起公訴，茲
將犯罪事實及證據並所犯法條分敘如下：
　　　　犯罪事實
一、馮立偉於民國110年9月8日8時1分許，騎乘車牌號碼000-000
    號普通重型機車沿新北市土城區福安街往民權街方向行駛，
    行經新北市○○區○○街00號前時，本應注意車前狀況及兩車並
    行之間隔，並隨時採取必要之安全措施，依當時情形，又無
    不能注意之情形，竟疏於注意同向右前方楊蕙真（所涉過失
    傷害罪嫌，另為不起訴處分）所騎乘之車牌號碼000-0000號
    普通機車業已啟動左轉方向燈，仍貿然自楊蕙真左側超車，
    二車因而發生碰撞，致楊蕙真人車倒地受有第十二胸椎楔狀
    壓迫性骨折、左手肘挫傷、尾底骨挫傷等傷害。
二、案經楊蕙真訴由新北市政府警察局土城分局報告偵辦。
　　　　證據並所犯法條
一、證據清單及待證事實：
編號 證據名稱 待證事實 1 被告馮立偉於警詢與偵查中之供述 坦承於上揭時、地，因上揭過失而與告訴人楊蕙真發生交通事故，並致告訴人受傷之事實。 2 告訴人楊蕙真於警詢與偵查中之指訴 證明全部犯罪事實。 3 道路交通事故現場圖、道路交通事故調查報告表（一）（二）、新北市政府警察局車輛行車事故鑑定會新北車鑑字第0000000號鑑定意見書、新北市車輛行車事故鑑定覆議會新北覆議0000000號覆議意見書各1份、現場、車損照片20張、監視器擷取照片2張、監視器光碟1片暨本署勘驗筆錄1分 證明交通事故發生經過及現場跡證，佐證被告超車未注意車前狀況，為肇事原因之事實。 4 新北市立土城醫院診字第Z000000000000號診斷證明書 證明告訴人因本件交通事故受有上開傷害之事實。 
二、核被告所為，係犯刑法第284條前段之過失傷害罪嫌。被告
    於肇事後，犯罪偵查機關未發覺前，坦承犯行接受裁判，有
    道路交通事故肇事人自首情形記錄表1份在卷可參，為對於未發
    覺之罪，自首而接受裁判，爰請依刑法第62條前段之規定，
    斟酌減輕其刑。
三、依刑事訴訟法第251條第1項提起公訴。
　  此　致
臺灣新北地方法院
中　　華　　民　　國　 111　　年　　5 　　月　　5 　　日
　　　　　　　　　　　　　　　檢　察　官  范孟珊